# 亏损企业由控制转为联营时，合并层面长期股权投资计量问题

提问人：Euforia 时间：2022-01-18 16:28:42
A公司投资B,由控制转为联营，这个被投资公司是亏的，但用收益法核算的公允价值较高，合并也进行也公允价值调增的处理，后续由于这个被投资公司亏损较厉害，先是在单体层面使得长期股权投资为 0 了，但合并层面还有长期股权投资，是否要继续调减，我们认为需要在合并层面继续调减，单体及合并都到 0 为止，是否正确？

回答人：chenyiwei
可以这样理解：“需要在合并层面继续调减，单体及合并都到 0 为止”。
但建议关注：既然后续该被投资公司一直亏损，为何当初丧失控制权转为联营时，“用收益法核算的公允价值较高，合并也进行也公允价值调增的处理”？这里的处置日公允价值确定是否合理，是否涉及前期差错？